【裁判字號】    97,訴,485
【裁判日期】    970424
【裁判案由】    毒品危害防制條例
【裁判全文】
臺灣基隆地方法院刑事判決               97年度訴字第485號
公  訴  人  臺灣基隆地方法院檢察署檢察官
被      告  乙○○
                    （現另案於臺灣基隆監獄基隆分監執行中
上列被告因違反毒品危害防制條例案件，經檢察官提起公訴（97
年度毒偵字第655 號），因被告所犯為死刑、無期徒刑、最輕本
刑為3 年以上有期徒刑或高等法院管轄第一審案件以外之罪，且
於準備程序進行中，被告先就被訴事實為有罪之陳述，經本院合
議庭裁定進行簡式審判程序，判決如下：
    主  文
乙○○施用第二級毒品，累犯，處有期徒刑月；又施用第一級
毒品，累犯，處有期徒刑柒月，扣案之注射針筒壹支及止血帶壹
條，均沒收之。應執行有期徒刑捌月；扣案之注射針筒壹支及止
血帶壹條，均沒收之。
    事  實
一、乙○○前因施用毒品案件，經3 次觀察、勒戒，均認無繼續
    施用毒品之傾向，分別於民國87年12月31日、89年2 月2 日
    及95年9 月6 日執行完畢釋放，並先後經臺灣基隆地方法院
    檢察署檢察官以87年度偵字第5276號、89年度偵緝字第26號
    及95年度毒偵緝字第61、62、63、64號、95年度毒偵字第
    1901號不起訴處分，復因施用第一級毒品案件，經上開檢察
    署檢察官以95年度毒偵字第1995號提起公訴，經本院以95年
    度訴字第980 號判決判處有期徒刑7 月，復經臺灣高等法院
    以96年度上訴字第1499號判決駁回上訴確定；另因違反麻醉
    藥品管理條例等案件，經法院判處有期徒刑8 月、5 年6 月
    、6 月，應執行有期徒刑6 年6 月確定，於85年8 月5 日假
    釋出監，嗣經撤銷假釋，又因竊盜案件，經本院以89年度易
    緝字第2 號判決判處有期徒刑2 月確定，再因偽造文書案件
    ，經臺灣桃園地方法院以89年度易字第1504號判決判處有期
    徒刑3 月確定，與前開撤銷假釋後應執行之殘餘刑期接續執
    行，於92年10月17日因縮刑期滿執行完畢。
二、詎乙○○仍未戒除毒癮惡習，分別基於施用第一、二級毒品
    之犯意，於97年1 月27日某時，在基隆市○○區○○街22號
    4 樓，以將第二級毒品甲基安非他命置放於玻璃球吸食器內
    ，下以火燒烤，吸食所生煙霧之方式，施用第二級毒品；復
    另行起意，於97年1 月29日晚間10時許，在上址以將第一級
    毒品海洛因置放於注射針筒內，加水混合後注射血管之方式
    ，施用第一級毒品。嗣因另案通緝，為警於97年1 月31日上
    午10時10分許，在上址查獲，並扣得乙○○所有供施用第一
    級毒品犯罪所用之注射針筒1 支及止血帶1 條，另採集其尿
    液送驗後，始悉上情。
三、案經基隆市警察局第一分局報請臺灣基隆地方法院檢察署檢
    察官偵查起訴。
    理  由
壹、程序事項
    被告乙○○所犯者非為死刑、無期徒刑、最輕本刑為3 年以
    上有期徒刑之罪或高等法院管轄第一審案件，其於準備程序
    進行中，先就被訴事實為有罪之陳述，經告知其簡式審判程
    序之旨，並聽取公訴人、被告之意見後，本院合議庭依刑事
    訴訟法第273 條之1 第1 項之規定，裁定由受命法官獨任以
    簡式審判程序進行本案之審理。
貳、實體事項
一、事實認定部分
    上開事實，業據被告於檢察事務官詢問及本院審理時坦承不
    諱，且被告為警查獲後，採集之尿液檢體經送臺灣尖端先進
    生技醫藥股份有限公司檢驗，確呈海洛因代謝物嗎啡、可待
    因及甲基安非他命之陽性檢驗結果，此有該公司97年2 月15
    日出具之濫用藥物檢驗報告及基隆市警察局第一分局偵辦毒
    品案件尿液檢體對照表附卷可稽，復有現場照片在卷可參，
    另有注射針筒1 支及止血帶1 條扣案為佐，足認被告之自白
    與事實相符，本件事證明確，被告犯行應堪認定。
二、論罪科刑部分
（一）被告前因施用毒品案件，先後經3 次觀察、勒戒後，均認
      無繼續施用毒品之傾向，最後1 次係於95年9 月6 日執行
      完畢釋放，有臺灣高等法院被告前案紀錄表在卷可稽，其
      經觀察、勒戒執行完畢釋放後，5 年內再行施用第一、二
      級毒品，核其所為，係犯毒品危害防制條例第10條第1 、
      2 項之施用第一、二級毒品罪。被告持有第一、二級毒品
      以供施用，持有之低度行為應為施用之高度行為所吸收，
      均不另論罪。
（二）被告所犯上開施用第一、二級毒品罪間，犯意各別、行為
      互異，應予分論併罰。
（三）又被告曾受如事實欄所載之徒刑執行完畢，此有臺灣高等
      法院被告前案紀錄表在卷可稽，其受徒刑之執行完畢，再
      行施用第一、二級毒品，係於5 年以內故意再犯本件有期
      徒刑以上之罪，均為累犯，應分別依刑法第47條第1 項之
      規定加重其刑。
（四）爰審酌被告經3 次觀察、勒戒，並經刑罰矯治後，竟未戒
      除毒癮之惡習，而再三施用毒品，顯認缺乏戒斷決心，然
      其所為僅屬戕害自身之行為，未侵犯其他法益，且於檢察
      事務官詢問及本院審理時均坦認犯行，犯後態度尚屬良好
      等一切情狀，分別量處如主文所示之刑，並依法定其應執
      行之刑。
（五）扣案之注射針筒1 支（為一般市售塑膠材質之注射針筒，
      非專供施用毒品之器具，業經本院當庭勘驗屬實）及止血
      帶1 條，均為被告所有供施用第一級毒品犯罪所用之物，
      業據被告供承在卷，均應依刑法第38條第1 項第2 款之規
      定宣告沒收。
據上論斷，應依刑事訴訟法第273 條之1 第1 項、第299 條第1
項前段，毒品危害防制條例第10條第1 項、第2 項、第23條第2
項，刑法第11條前段、第47條第1 項、第38條第1 項第2 款、第
51條第5 款，判決如主文。
本案經檢察官甲○○到庭執行職務。
中    華    民    國    97    年    4     月    24    日
                  刑事第二庭法    官  邰婉玲
以上正本證明與原本無異。
如不服本判決應於收受本判決後10日內向本院提出上訴書狀，其
未敘述上訴理由者，並得於提起上訴後10日內向本院補提理由書
狀（均須按他造當事人之人數附繕本）「切勿逕送上級法院」。
中    華    民    國    97    年    4     月    24    日
                            書 記 官  彭筠凱
附錄所犯法條：
毒品危害防制條例第10條
施用第一級毒品者，處6 月以上5 年以下有期徒刑。
施用第二級毒品者，處3 年以下有期徒刑。


司法院資訊處製作；財團法人民間司法改革基金會備份。
